【裁判字號】    97,訴,104
【裁判日期】    970331
【裁判案由】    違反毒品危害防制條例
【裁判全文】
臺灣嘉義地方法院刑事判決               97年度訴字第104號
公  訴  人  臺灣嘉義地方法院檢察署檢察官
被      告  甲○○
上列被告因違反毒品危害防制條例案件，經檢察官提起公訴（九
十七年度毒偵字第四三號），本院合議庭裁定由受命法官以簡式
程序進行審理，判決如下：
    主  文
甲○○施用第一級毒品，累犯，處有期徒刑玖月；扣案之夾鍊袋
貳個，均沒收。又施用第二級毒品，累犯，處有期徒刑伍月；扣
案之吸食器壹組、夾鍊袋貳個、吸管參支，均沒收。應執行有期
徒刑壹年壹月；扣案之吸食器壹組、夾鍊袋肆個、吸管參支，均
沒收。
    事  實
一、甲○○前於民國九十年間因施用毒品案件，經本院以九十年
    度毒聲字第三四八號裁定令入戒治處所施以強制戒治，同案
    刑事部分則經本院以九十年度訴字第二０五號判處有期徒刑
    一年六月確定，嗣經本院裁定停止強制戒治，所餘戒治期間
    付保護管束，然因其於停止戒治付保護管束期間再因施用毒
    品案件，經本院九十一年度訴字第一六四號判處有期徒刑八
    月確定，並經本院裁定撤銷停止戒治，令入戒治處所施以強
    制戒治，迄九十一年九月十日強制戒治執行完畢，接續執行
    上開罪刑，於九十三年五月二十日縮短刑期假釋出監並付保
    護管束，迄九十三年十月十三日保護管束期滿，未經撤銷，
    視為執行完畢。詎仍不知悛悔，於上開強制戒治執行完畢五
    年內，分別基於施用第一級毒品及第二級毒品之犯意，於九
    十六年八月中旬某日上午十時許，在嘉義縣東石鄉三家村三
    塊厝七十二之三號住處內，先以將甲基安非他命放入吸食器
    內燒烤後再吸用所產生煙霧之方式，施用甲基安非他命乙次
    ，再以將海洛因摻水再使用針筒注射之方式，施用第一級毒
    品海洛因乙次。嗣於九十六年十月十九日下午二時十分許為
    警持搜索票至其位在嘉義縣東石鄉三家村三塊厝七十二之三
    號住處內執行搜索，扣得吸食器一組、夾鍊袋四個、吸管三
    支，始查悉上情。
二、案經嘉義縣警察局移請臺灣嘉義地方院檢察署檢察官偵查起
    訴。
    理  由
一、訊據被告甲○○對於上開事實均坦承不諱（見本院卷第18頁
    、第24頁、第27頁），並有本院九十六聲搜字第一二０五號
    搜索票、嘉義縣警察局刑事警察大隊搜索扣押筆錄、扣押物
    品目錄表、扣押物品收據及行政院衛生署管制藥品管理局九
    十七年一月十五日管檢字第0970000269號鑑定書各乙份在卷
    可稽，復有吸食器一組、夾鏈袋四個、吸管三支扣案可佐，
    均足資擔保被告於本院審理時所為之上開任意性自白確與事
    實相符，應堪採信。而被告前於九十年間因施用毒品案件，
    經本院以九十年度毒聲字第三四八號裁定令入戒治處所施以
    強制戒治，同案刑事部分則經本院以九十年度訴字第二０五
    號判處有期徒刑一年六月確定，嗣經本院裁定停止強制戒治
    ，所餘戒治期間付保護管束，然因其於停止戒治付保護管束
    期間再因施用毒品案件，經本院九十一年度訴字第一六四號
    判處有期徒刑八月確定，並經本院裁定撤銷停止戒治，令入
    戒治處所施以強制戒治，迄九十一年九月十日強制戒治執行
    完畢等情，有其臺灣高等法院被告前案紀錄表乙份在卷可憑
    ，是被告上開於強制戒治執行完畢釋放後五年內再犯本件施
    用海洛因及甲基安非他命毒品之犯行，至堪認定，應依法論
    科。
二、按海洛因、甲基安非他命分別屬毒品危害防制條例所定之第
    一級、第二級毒品，故核被告甲○○所為，係犯毒品危害防
    制條例第十條第一項、第二項之施用第一級、第二級毒品罪
    ；其施用前持有海洛因及施用前持有甲基安非他命之低度行
    為，均為施用之高度行為所吸收，均不另論罪。又被告前於
    九十年間因施用毒品案件，經本院以九十年度訴字第二０五
    號判處有期徒刑一年六月確定，復因施用毒品案件經本院九
    十一年度訴字第一六四號判處有期徒刑八月確定，自九十一
    年九月十一日起，接續執行上開罪刑，於九十三年五月二十
    日縮短刑期假釋出監並付保護管束，迄九十三年十月十三日
    保護管束期滿，未經撤銷，視為執行完畢等情，則有被告之
    臺灣高等法院被告全國前案紀錄表乙份附卷可佐，其於五年
    內故意再犯本件有期徒刑以上之罪，為累犯，均應依刑法第
    四十七條第一項加重其刑。而被告所犯上開二罪，罪名互異
    ，犯意各別，應分論併罰。爰審酌被告前違反麻醉藥品管理
    條例、違反毒品危害防制條例前科之素行，國中肄業之智識
    程度，前曾因施用毒品而經觀察、勒戒及強制戒治程序，竟
    未思悔改，另起意再為上開施用毒品犯行，顯然缺乏禁絕毒
    害決心，並衡酌被告施用毒品之種類、次數，再考量施用毒
    品犯行係屬戕害自身健康之行為，尚未危害他人，且被告於
    本院審理中能坦承犯行，並自陳業至行政院衛生署朴子醫院
    尋求戒毒醫療協助，其犯後態度尚稱良好等一切情狀，分別
    量處如主文所示之刑，並定其應執行刑，以資懲儆。
三、扣案之吸食器一組、夾鏈袋四個、吸管三支，固非專供施用
    毒品所用之器具，然均為被告所有，且分別係供施用甲基安
    非他命及海洛因毒品所用之物，業據被告供承在卷（見本院
    卷第25頁），爰依刑法第三十八條第一項第二款規定宣告沒
    收之。
據上論斷，應依刑事訴訟法第二百七十三條之一第一項、第二百
九十九條第一項前段，毒品危害防制條例第十條第一項、第二項
，刑法第十一條前段、第四十七條第一項、第五十一條第五款、
第三十八條第一項第二款，判決如主文。
本案經檢察官陳則銘到庭執行職務。
中    華    民    國     97    年     3  月    31     日
                      刑事第一庭  法  官  曾宏揚
上列正本證明與原本無異。
如不服本判決，應於判決送達後十日內向本院提出上訴狀，上訴
書狀依法應敘述具體理由，如未敘述具體理由者，應於上訴期間
屆滿後二十日內補提理由書於本院（均應附繕本）。告訴人或被
害人如對於本判決不服者，應具備理由請求檢察官上訴，其上訴
期間之計算係以檢察官收受判決正本之日期為準。
中    華    民    國     97    年     3  月    31     日
                                  書記官  陳慶昀
附錄論罪科刑法條：
毒品危害防制條例第10條
施用第一級毒品者，處 6 月以上 5 年以下有期徒刑。
施用第二級毒品者，處 3 年以下有期徒刑。


司法院資訊處製作；財團法人民間司法改革基金會備份。
